# 请教陈版关于增发后每股收益追溯问题

提问人：土豆拉拉 时间：2016-03-28 23:07:55
A公司 2014 年股本为8,500,000,2015年 3 月分配 2014 年度权益：以公司现有总股本 8,500,000 股为基数，向全体股东每 10 股送红股22.478875 股，派 10 元人民币现金，实际每 10 股派 8.235294 元；同时，以盈余公积金向全体股东每 10 股转增 2.815243 股, 分红前本公司总股本为 8,500,000 股，分红后总股本增至 30,000,000 股。 2015 年 4 月定向增发 700 万股，每股价格 56 元，其中 1 元计入股本 55 元计入资本公积。增发后股本变为37,000,000股，资本公积增加 38 ， 500 ， 000 元 2015 年 9 月 24 日权益分派，每十股派1.5元红利，同时以资本公积转增股本22.432432股，转增后股本变更为119,999,998股。 请问： 2015 年发行在外加权平均股数计算是否为8,500,000+104,499,998+7,000,000*8/12 对于 2014 年的每股收益是否应重新计算， 2014 年的加权平均股数计算时是将2015 年的增发及转增事项都考虑还是只考虑 2014 年权益分派的影响？具体如何计算请指教

回答人：chenyiwei
不能这样计算，应将每一段时间内的股份数都换算到年末的股份数，再按存在时间加权。 1 ～ 4 月期间（定向增发前）的 3000 万股等于年末的股份数＝ 3000 3.2432432= 9,729.73 万股 4 月定向增发的 700 万股等于年末的股份数＝ 700 3.2432432= 2,270.27万股 所以2015 年加权平均股份数＝ 9,729.73 ＋ 2,270.27*8/12= 11,243.24万股。
2014 年度的加权平均股份数也应重新计算，即 2014 年原先计算的加权平均股份数乘以3.815243再乘以3.2432432。

提问人：zoujiecpa 时间：2016-03-30 11:26:08
陈老师：没有明白3.2432432是怎么来的？3.815243又是怎么来的？感谢指点！！！

回答人：chenyiwei
两个转增倍数各加 1 。例如每 1 股转增 2 股，则转增后的股份数就是1*(2+1)＝ 3 股。

提问人：茶前饭后 时间：2016-11-29 16:02:26
版主您好！请问一下“每 10 股转增 2.815243 股”是盈余公积转增的，用留存收益转增实际上是送股的表现，这个与“每 10 股送红股22.478875 股”性质是一样的，换算 14 年度的每股收益时，乘以3.2432432这个好理解，乘以3.815243这个感觉理解不了，追溯的目的应该是还原资本公积和股本导致的股份变化，这个盈余公积怎么会掺和进来？望版主多指点！

回答人：chenyiwei
只要是所有者权益内部结转导致的股份数增加，不论其来源是资本公积、盈余公积还是未分配利润，都按同一原则处理。